【裁判字號】    97,抗,132
【裁判日期】    970229
【裁判案由】    聲請再審
【裁判全文】
臺灣高等法院高雄分院刑事裁定           97年度抗字第132號
抗  告  人
即  聲請人
即  被  告  甲○○
上列抗告人因竊盜案件，聲請再審，不服臺灣高雄地方法院中華
民國96年12月31日裁定（96年度聲再字第22號），提起抗告，本
院裁定如下：
    主  文
抗告駁回。
    理  由
一、本件聲請再審意旨如附件所載。
二、按「不得上訴於第三審法院之案件，除前條規定外，其經第
    二審確定之有罪判決，如就足生影響於判決之重要證據漏未
    審酌者，亦得為受判決人之利益，聲請再審。」、「依第42
    1 條規定，因重要證據漏未審酌而聲請再審者，應於送達判
    決後20日內為之。」刑事訴訟法第421 條、第424 條定有明
    文；又按有罪之判決確定後，有因發現確實之新證據，足認
    受有罪判決之人應受無罪、免訴、免刑或輕於原判決所認罪
    名之判決者，為受判決人之利益，得聲請再審，刑事訴訟法
    第420 條第1 項第6 款亦有明文，所謂「發見新證據」，係
    指該證據當時已經存在，為法院及當事人所不及知，不及調
    查斟酌，至其後始行發見，且就證據本身形式上觀察，固不
    以絕對不須經過調查程序為條件，但必須顯然可認為足以動
    搖原有罪確定判決，而為受判決人無罪、免訴、免刑或輕於
    原判決所認罪名之判決者為限。此受理聲請再審之最後事實
    審法院，應就聲請再審理由之所謂「新證據」，是否具備事
    實審判決前已經存在，為法院、當事人所不知，事後方行發
    見之「嶄新性」，及顯然可認足以動搖原有罪確定判決，應
    為無罪、免訴、免刑或輕於原判決罪名之「顯然性」2 要件
    ，加以審查，為判斷應否准予開始再審之準據（最高法院85
    年度台抗字第308 號裁定意旨參照）。
三、查本件聲請人於96年7 月20日收送原確定判決，並於同年8
    月15日始向原審提出再審聲請，有原審鳳山分庭送達證書及
    原審收狀章蓋於聲請人提出之刑事聲請再審狀在卷足憑，聲
    請人顯已逾20日之期間，依上開說明，聲請人以刑事訴訟法
    第421 條規定為再審事由部分，應予駁回。又聲請人固提出
    錄影光碟1 片，認係新證據，進而主張原確定判決警方所提
    出之監視光碟中之2 人，並非聲請人等語。然本件竊盜案件
    係發生於95年8 月23日，而聲請人提出之光碟內容經原審當
    庭勘驗卻係聲請人於96年7 月5 日下午5 時5 分駕駛車號V5
    -9859 號小貨車停至畫面遠端，再由該處向監視器方向走來
    之畫面。又聲請人到庭陳稱：希望把該光碟與警方提出之光
    碟同時播放，觀看影片中之人走路之形態，可用以證明警方
    所提出之光碟內所出現之2 人中，並非聲請人等語。是則聲
    請人已於原審為上開主張，而為原審所不採，原審並已依職
    權將本件竊盜案之監視光碟送請內政部警政署刑事警察局鑑
    驗（犯人之長相、體型、性別等），鑑定結果：送鑑光碟內
    之影片係以拍攝播放螢幕畫面方式錄製，因影像嚴重模糊、
    品質欠佳，雖經軟體處理，仍無法有效解析影像等情，亦有
    內政部警政署刑事警察局96年5 月21日刑鑑字第0960074014
    號鑑定書（含相片）1 份在卷可佐（見原審簡上卷第74、75
    頁），顯難僅以聲請人提出之光碟與原審之監視光碟兩相對
    照，而可認為足以動搖原有罪確定判決，是聲請人提出之光
    碟尚難認係符刑事訴訟法第420 條第1 項第6 款所謂之新證
    據應有之「嶄新性」及「顯然性」，應認為無再審理由。則
    原審所為駁回抗告人聲請再審之裁定，尚無不合。抗告意旨
    ，未明理由，空言指摘原裁定，為無理由，應予駁回。
據上論斷，應依刑事訴訟法第412 條，裁定如主文。
中    華    民    國    97    年    2     月    29    日
                  刑事第九庭    審判長法  官   莊秋桃
                                      法  官   范惠瑩
                                      法  官   謝宏宗
以上正本證明與原本無異。
不得再抗告。
中    華    民    國    97    年    3     月    3     日
                                      書記官   熊惠津
                                                   W


司法院資訊處製作；財團法人民間司法改革基金會備份。
